臺灣雲林地方法院民事判決
109年度訴字第215號
原      告  黃龍泉  
訴訟代理人  施裕琛律師
複代理人    施登煌律師
被      告  黃昆輝  

            黃勝義  




            黃盛一  

                      居Avenida Lacerda Franco,000. S&at



被      告  黃慶照  
            張瑞助  
            黃龍鎭  

            黃呈祥  

訴訟代理人  黃永平  

被      告  黃呈南  
            許瓊中  
            張政雄  
            黃鴻猷  
            黃勝修  
            黃凱偉  

            黃昱淼  
上開二人共同
訴訟代理人  黃正同  
被      告  黃美惠  
            黃文義  
            黃正唯  
            黃懷恩  
上列當事人間請求分割共有物事件，本院於民國111年2月25日言
詞辯論終結，判決如下：
    主  文
兩造共有坐落雲林縣○○鎮○○○段000000地號、面積2,464平方公尺
土地，准予分割，分割方法如附圖即雲林縣虎尾地政事務所複丈
日期民國111年1月21日土地複丈成果圖（丙案）所示，即:
  ㈠編號A部分，面積53平方公尺土地，分歸被告許瓊中取得。
  ㈡編號B部分，面積34平方公尺土地，分歸被告黃慶照取得。
  ㈢編號C部分，面積29平方公尺土地，分歸被告張瑞助取得。
  ㈣編號D部分，面積26平方公尺土地，分歸被告黃正唯取得。
  ㈤編號E部分，面積24平方公尺土地，分歸被告黃文義取得。
  ㈥編號F部分，面積21平方公尺土地，分歸被告黃凱偉取得。
  ㈦編號G部分，面積21平方公尺土地；編號Q部分，面積170.23
　  平方公尺土地，均分歸被告黃鴻猷取得。
  ㈧編號H部分，面積26平方公尺土地；編號I部分，面積25平方
　  公尺土地，均分歸被告黃呈祥取得。
  ㈨編號K1部分，面積121.13平方公尺土地，分歸被告張政雄取
　  得。
  ㈩編號K2部分，面積120.18平方公尺土地，分歸被告黃勝義取
　  得。
  編號K3部分，面積102.61平方公尺土地，分歸被告黃盛一取
　  得。
　編號K4部分，面積86.64平方公尺土地，分歸被告黃美惠取
　  得。
  編號L部分，面積488平方公尺土地，分歸被告黃呈南、黃勝
　  修共同取得，並按被告黃呈南應有部分3分之1、黃勝修應有
　  部分3分之2之比例保持共有。
  編號N部分，面積499.62平方公尺土地，分歸原告黃龍泉、
　  被告黃龍、黃懷恩共同取得，並按原告黃龍泉、被告黃龍
　  、黃懷恩應有部分各3分之1之比例保持共有。
  編號O部分，面積189.24平方公尺土地，分歸被告黃昆輝取
　  得。
  編號P部分，面積142.91平方公尺土地，分歸被告黃昱淼取
　  得。
  編號R部分，面積91.44平方公尺土地，分歸被告黃慶照、黃
    正唯、黃文義、黃凱偉、黃呈祥共同取得，並按被告黃慶照
    應有部分27213分之7392、黃正唯應有部分27213分之3696、
    黃文義應有部分27213分之3696、黃凱偉應有部分27213分之
    5029、黃呈祥應有部分27213分之7400之比例保持共有。
  編號J部分為道路，面積51平方公尺土地；編號M部分為道路
    ，面積142平方公尺土地，均分歸兩造共同取得，並按原應
    有部分保持共有。
除上開分割方法外，兩造應互相找補，被告許瓊中、黃正唯、黃
文義、黃鴻猷、黃呈祥、黃呈南、黃勝修應補償被告黃慶照、張
瑞助、黃凱偉如附表二所示之金額。
訴訟費用由兩造依附表一所示之訴訟費用負擔之比例負擔。
    事實及理由
壹、程序事項：
一、按訴狀送達後，原告不得將原訴變更或追加他訴。但該訴訟
    標的對於數人必須合一確定時，追加其原非當事人之人為當
    事人者，不在此限，民事訴訟法第255 條第1 項第5 款定有
    明文。本件為分割共有物訴訟，對於全體共有人必須合一確
    定，經查：原共有人黃龍煙於訴訟繫屬後即民國109年4月28
    日死亡，其繼承人黃懷恩於109年8月19日就黃龍煙所遺坐落
    雲林縣○○鎮○○○段000000地號、面積2,464平方公尺土地，應
    有部分600分之44，辦竣繼承登記，原告復追加黃懷恩為被
    告（本院卷㈠第269頁），核與上開規定相符，應予准許。
二、本件除被告張瑞助、黃呈祥、黃凱偉、黃昱淼、黃正唯外，
    其餘被告經合法通知，未於最後言詞辯論期日到場，核無民
    事訴訟法第386 條各款所列情形，爰依原告之聲請，由其一
    造辯論而為判決。
貳、實體事項：
一、原告主張：
    ㈠坐落雲林縣○○鎮○○○段000000地號、面積2,464平方
　　  公尺土地（下稱系爭土地），為兩造共有，應有部分詳如
　　  附表一所示。又系爭土地並無不能分割之約定，亦無法律
　　  限制分割之規定，因共有人間不能達成分割協議，為求土
　　  地之充分利用，為此請求裁判分割如雲林縣虎尾地政事務
　　  所(下簡稱虎尾地政)複丈日期111年1月21日之土地複丈成
　　  果圖丙案即附圖(下稱丙案)所示。
　　㈡兩造分得之土地要供道路通行，是因為分到裡地的共有人
　　  會沒有路出入，所以需要大家分擔道路持分。
    ㈢兩造分得土地與其應受分配面積有增加或不足者，均以系
　　  爭土地公告現值加四成為找補。
　　㈣虎尾地政複丈日期110年7月27日土地複丈成果圖乙案(下稱
      乙案)，法院僅囑託將被告張瑞助負擔之道路面積除去，
      詎被告張瑞助竟向虎尾地政表示另就原本分割甲案所示編
      號K部分分割出編號R部分，面積91.44平方公尺由其單獨
      取得，致其分得面積增加51.36平方公尺，其他不足額受
      分配之共有人對此表示強烈不服。裡地部分如有多餘面積
      ，理應由裡地不足額共有人優先分配。按系爭土地南側臨
      路八戶樓房，與裡地四大區塊，當初分配時即安排臨路樓
      房二棟搭配裡地一個區塊，各項利害均已一併考慮詳盡，
      裡地使用之道路當然應由全體共有人負擔，被告張瑞助事
      後向前手買受現況圖所示編號C部分，理當承受原有之約
      定，否則對其他共有人不公平。詎被告張瑞助竟除了不負
      擔道路面積，更多分得乙案分割所示編號R部分(可以蓋一
      戶房屋)，偷渡取得，嚴重失衡，編號R部分分歸被告張瑞
      助後，致其面積增加51.36平方公尺。原先裡地分成四大
      區塊，不應該由買外面土地的人又去分得編號R部分。面
      積增減如果依先前說的以公告地價加計四成為計算基礎，
      則被告張瑞助就真的受有很大的利益。
　　㈤提出另一建議，依照乙案，是否由面積減少的人，也就是
      由被告黃慶照、黃正唯、黃文義、黃凱偉、黃呈祥等5 人
      按比例保持共有編號R部分，分完後以公告現值加四成找
      補。系爭土地其實沒有臨路，分到外面的人是自己蓋房子
      超過系爭土地之應有持分面積，後來都是每個人再跟相關
      單位買受，所以被告張瑞助也沒有例外。被告張瑞助依現
      況圖所示編號C部分的房子已經轉手三次，最原始的前手
      就是這一大筆土地的共有人，當時的約定就是分得裡地同
      時配得兩間外面的房屋，被告張瑞助作為後手，也應該承
      受之前的約定。
二、被告方面：　　
    ㈠被告黃慶照前曾到院稱：
　    ⒈我在系爭土地上建有門牌號碼為民族路68號之1之房屋
　　　　。同意系爭土地分割後，分在門牌號碼為68號之1之位
        置，如果分得位置之面積有增減，就用價金補償。
　    ⒉具狀表示「本人同意就系爭土地分割案，依據虎尾地政1
        10.07.27複丈成果圖分割乙案，就本人黃慶照分得B、
        黃正唯分得D、黃文義分得E、黃凱偉分得F、黃呈祥分
        得H、I而單獨所有後，仍有不足額面積，本人同意就不
        足額部分，願與其他受分配不足額之共有人受分配R部
        分，並繼續保持共有，並就最終找補標準願依土地公告
        現值加計四成計算之。」
    ㈡被告張瑞助部分：
　    ⒈我同意系爭土地分割後分在門牌號碼為民族路68號之2之
        位置。其餘共有人是原地主，我比較特殊，因為我是後
        來買受該房屋，我可以分得的面積約有22坪多，所以，
        除了房屋之外，應該還可以分到後面的土地，如果可以
        的話就讓我多分土地。
　    ⒉同意依甲案分割，分在編號C部分。但我有少分到土 地
        ，那編號J及M的道路我沒有使用到，但我卻要負擔應
　　    有部分，我前面還有一塊向國有財產局承租的地，面積
　　    不足部分，請補償土地，若是用金錢補償的話，我不要
　　    負擔這兩條道路的使用面積。我之所以會提到我跟國有
　　    財產局承租土地，是因為我進出都要從前面，前面這塊
　　    土地在幾年前我有重新再買一次 我分得土地其實也不
　　    直接臨路，前面那塊土地是我向國有財產局承租的。我
　　    要到同段195地號土地才臨路，所以，要我負擔道路，
　　    我認為不公平。　
　    ⒊我的訴求只是要找回我的土地，我沒有使用到後面的道
　　    路，我不想分擔道路。
  　　⒋本來甲案我是少了40幾平方公尺，之前有講過用公告現
        值加四成，我如果少了40平方米的話，我出錢買51.36
        平方米還算合理，其實我也不見得要買乙案分割方案所
        示編號R部分。如果編號R部分是保持共有，則我不願意
        買編號R部分，也不願意負擔道路持分。分到外面的人
        他們裡面都有土地，因為他們是家族，只有我是外人買
        這間房子，房子前面靠近大馬路的土地是我另外再買的
        。其實大馬路的土地是同段195地號，是我另外買的。
　　　⒌同意以丙案分割。但找補以公告現值加八成計算。 　
　　㈢被告黃呈祥部分：
　　  ⒈具狀表示「本人同意就系爭土地分割案，依據虎尾地政1
        10.07.27複丈成果圖分割乙案，就被告黃慶照分得B、
        被告黃正唯分得D、被告黃文義分得E、被告黃凱偉分得
        F、被告黃呈祥分得H、I而單獨所有後，仍有不足額面
        積，本人同意就不足額部分，願與其他受分配不足額之
        共有人受分配R部分，並繼續保持共有，並就最終找補
        標準願依土地公告現值加計四成計算之。」
　　　⒉同意依照丙案分割，對於面積增減主張以公告現值加四
        成作為找補方法。不同意被告張瑞助主張對於面積增減
        以公告現值加八成計算。
    ㈣被告黃呈南前曾到院稱：
　    ⒈我所有的建物是三層樓加強磚造、車庫還有後面的平  
        房，門牌號碼是66巷1號，同意系爭土地分割後，分在
        我所有建物坐落之位置，請將我跟我兒子即被告黃勝修
        分在一起，繼續保持共有。不要與被告黃勝義、黃盛一
        分在一起。
　　㈤被告張政雄前曾到院稱：
　    ⒈同意依乙案分割。
　  ㈥被告黃鴻猷前曾到院稱：
      ⒈系爭土地分割希望分在我房子的位置以外，另外再分得
　　    的部分，希望不要跟被告黃昆輝、黃昱淼分在同一塊、
　　    不要與其他人繼續保持共有。
　    ⒉同意依甲案分割，對於面積增減主張以公告現值加四成
　　    作為找補方法。　　　
　　㈦被告黃凱偉部分：
　　  ⒈具狀表示「本人同意就系爭土地分割案，依據虎尾地政1
        10.07.27複丈成果圖分割乙案，就被告黃慶照分得B、
        被告黃正唯分得D、被告黃文義分得E、被告黃凱偉分得
        F、被告黃呈祥分得H、I而單獨所有後，仍有不足額面
        積，本人同意就不足額部分，願與其他受分配不足額之
        共有人受分配R部分，並繼續保持共有，並就最終找補
        標準願依土地公告現值加計四成計算之。」
　　　⒉同意依照丙案分割，對於被告張瑞助主張面積增減以公
        告現值加八成計算，沒有意見。
    ㈧被告黃昱淼部分：
   　 ⒈主張面積分不足的部分去分R區塊。
　　  ⒉同意依照丙案分割，對於被告張瑞助主張面積增減以公
        告現值加八成計算，沒有意見。
　  ㈨被告黃文義前曾具狀表示：
　　  本人同意就系爭土地分割案，依據虎尾地政110.07.27複
      丈成果圖分割乙案，就被告黃慶照分得B、被告黃正唯分
      得D、被告黃文義分得E、被告黃凱偉分得F、被告黃呈祥
      分得H、I而單獨所有後，仍有不足額面積，本人同意就不
      足額部分，願與其他受分配不足額之共有人受分配R部分
      ，並繼續保持共有，並就最終找補標準願依土地公告現值
      加計四成計算之。
    ㈩被告黃正唯部分：
　    ⒈對於系爭土地分割後，將我分在門牌號碼為民族路68
　　    之3號之位置沒有意見，希望將我的持分面積分足即
　　    可。
 　　 ⒉同意依照丙案分割，對於面積增減主張以公告現值加四
　　　  成作為找補方法。不同意被告張瑞助主張對於面積增減
        以公告現值加八成計算。　
    被告黃昆輝、黃勝義、黃盛一、黃龍鎭、許瓊中、黃勝修
      、黃美惠、黃懷恩均未於言詞辯論期日到場，亦未提出
　　　書狀作何聲明或陳述。　　　
三、本院之判斷
    ㈠原告主張系爭土地為兩造所共有，應有部分如附表一所示
      ，然該土地迄今仍保持共有，致土地無法充分利用，而兩
      造間就該土地並未訂有不能分割之期限，亦無因物之使用
      目的，不能分割之情形等情，業據原告提出系爭土地之土
      地登記第一類謄本（所有權個人全部）、地籍圖謄本（本
      院卷㈠第25頁、第83頁至第93頁、第251頁至第261頁、卷㈢
      第143頁至第153頁)，並為被告所不爭執，堪信原告上開
      主張為真實。是以，原告訴請本院裁判分割系爭土地，於
      法即無不合。
    ㈡復按裁判上定共有物分割之方法，固可由法院自由裁量，
　　  不受共有人主張之拘束，但仍應斟酌各共有人之意願、共
　　  有物之性質、價格、分割前之使用狀態、經濟效用、分得
　　  部分之利用價值及全體共有人之利益等有關情狀，定一適
　　  當公平之方法以為分割（最高法院98年度台上字第2058號
　　  、96年度台上字第108 號判決意旨參照）。又以原物為分
　　  配時，如共有人中有未受分配，或不能按其應有部分受分
　　  配者，得以金錢補償之；以原物為分配時，因共有人之利
　　  益或其他必要情形，得就共有物之一部分仍維持共有。民
　　  法第824 條第3項、第4項分別定有明文。經查：
　    ⒈系爭土地南側臨土庫鎮民族路，東側有一既成巷道，寬
        度約4米(民族路66巷)，其餘方位不臨路；系爭土地南
        側由東向西有加強磚造二層樓房屋共八間(連棟式)，依
        序為民族路68號(許瓊中所有，目前為馬光診所)、民族
        路68-1號(黃慶照所有)、民族路68-2號(張瑞助所有)、
        民族路68-3號(黃正唯所有)、民族路68-4號(黃文義所
        有)、民族路68-5號(黃凱偉所有)、民族路68-6號(黃鴻
        猷所有)、民族路68-7號(黃呈祥所有)。上開八棟建物
        北側，亦有東西向私設巷道，該私設巷道北側有磚造(
        包塑鋼)鐵皮頂平房一間(黃美惠所有)，臨民族路66巷
        ，但無門牌；上開磚造塑鋼外皮鐵皮頂一層樓平房之
        西側，有一鐵皮頂車庫一間及加強磚造三層樓建物一間
        (均為黃呈南所有)(門牌為民族路66巷1號)，另上開建
        物北側尚有一磚造瓦頂平房一間，內部均相通連，均係
        黃呈南所有；系爭土地東北側有磚造瓦頂平房一間，
        目前由黃龍泉占有使用；系爭土地西北側為果園，雜
        樹林，黃龍泉稱經共有人同意，目前在其上種植水果、
        養雞。業經本院於109年1月13日會同兩造及虎尾地政測
        量人員至現場履勘，並製有勘驗筆錄及照片在卷可憑（
        本院卷㈠第155頁至第171頁），且虎尾地政亦經本院囑
        託繪製系爭土地上建物之土地複丈成果圖即現況圖在卷
        可佐（本院卷㈠第195頁）。
　    ⒉本院審酌兩造之意願、土地整體之利用價值，並兼顧使
        用現狀、共有人意願及兩造間共有價值平等均衡原則，
        認本件分割方法應以虎尾地政複丈日期111年1月21日之
        土地複丈成果圖丙案即附圖(下稱丙案)為基準，如附圖
        所示方法分割即如主文第一項所示，較為妥適，其理由
        如下：
　　　  ⑴各共有人分得土地之位置均與其等所有建物位置大致
          相符，可充分發揮土地及建物合併利用之使用及經濟
          價值。
　　　  ⑵各共有人分得之土地均直接面臨道路，或可藉由本件
          分割所開設之附圖所示編號M、J通道與道路通聯，不
          生日後袋地通行之問題，也使分割後之各筆土地不至
          於因不與道路通聯而生價值減損。
　　　  ⑶各共有人分得之土地面積與其等應有部分面積差異不
          大，可最大限度降低相互間金錢找補之金額，較為公
          平，也較能減輕共有人之經濟負擔。
　　　  ⑷大多數共有人表示同意按此分割方案分割，已兼顧共
          有人之意願。 
    ㈢再按以原物為分配時，如共有人中有未受分配，或不能按
      其應有部分受分配者，得以金錢補償之，民法第824條第3
      項定有明文。系爭土地如採附圖丙案所示方法分割，則被
      告許瓊中【＋15.21㎡】、黃正唯【＋4.36㎡】、黃文義【＋2.
      36㎡】、黃鴻猷【＋1.99㎡】、黃呈祥【＋7.66㎡】、黃呈南
      【＋8.75㎡】、黃勝修【＋17.49㎡】分得土地之面積大於其
      等應有部分面積。而被告黃慶照【－9.29㎡】、張瑞助【－4
      0.08㎡】、黃凱偉【－8.45㎡】分得面積小於其等應有部分
      面積。就此面積增減部分，原告主張以每平方公尺以公告
      現值加計四成為計算找補之基礎。被告張政雄、黃正唯曾
      到院表示就面積增減部分，同意依原告所提以公告現值加
      計四成為計算找補之基礎；另被告黃慶照、黃呈祥、黃凱
      偉、黃文義曾具狀表示，就面積增減部分，同意依公告現
      值加計四成為找補方式(見本院卷㈢第15頁至第19頁)。然
      被告張瑞助於111年2月25日到庭主張依公告現值加計八成
      計算，且被告黃凱偉、黃昱淼對被告張瑞助之主張也沒有
      意見(見本院卷㈢第138頁)。查，按附圖所示分割方案，被
      告張瑞助實際分得土地面積較其應有部分面積減少40.08
      平方公尺，對被告張瑞助而言最為不公平，且被告張瑞助
      少分得土地尚須繳納土地增值稅，現今土地之市價又逐年
      提高，故本院認為本件各共有人分得土地面積增減找補以
      每平方公尺以10,000元為計算基礎，略低於系爭土地公告
      現值加計八成（計算式：5,700×1.8＝10,260元），宜為公
      允。經計算後，有關系爭土地分配面積與應有部分面積增
      減之補償金錢部分如附表二所示，爰判決如主文第二項所
      示。
四、按共有人自共有物分割之效力發生時起，取得分得部分之所
    有權；應有部分有抵押權者，其權利不因共有物之分割而受
    影響，但權利人經共有人告知訴訟而未參加者，其權利移存
    於抵押人所分得之部分，民法第824條之1第1項、第2項第3
    款設有規定。查被告許瓊中於104年3月19日將其系爭土地之
    應有部分設定300萬元普通抵押權與訴外人許毓庭，有系爭
    土地之登記第一類謄本（所有權個人全部）在卷可考（本院
    卷㈠第83頁至第93頁、第251頁至第261頁、卷㈢第143頁至第1
    53頁）。本件經原告聲請告知訴訟後，許毓庭並未參加訴訟
    （本院卷㈠第133頁至第135頁），依民法第824條之1第2項第
    3款規定，許毓庭對被告許瓊中就系爭土地之應有部分之權
    利，分割後即移存於被告許瓊中所分得之土地上，準此，上
    揭許毓庭之抵押權，分割後應轉載至被告許瓊中所取得如主
    文第一項所示之土地上即附圖所示編號A、J、M之土地上。
五、又按，債務人就查封物所為移轉、設定負擔或其他有礙執行
    效果之行為，依強制執行法第51條第2 項規定，僅對於債權
    人不生效力而已，並非絕對無效；裁判分割，既係法院基於
    公平原則，決定適當之方法分割共有物，自不發生有礙執行
    效果之問題，債權人即不得對之主張不生效力；且債務人之
    應有部分，經實施查封以後，因裁判分割，其權利即集中於
    分割後之特定物，此為債務人原有權利在型態上之變更，當
    為查封效力之所及（最高法院72年度台上字第2642號判決意
    旨參照）。查被告許瓊中對系爭土地之應有部分已被訴外人
    台灣中小企業銀行股份有限公司假扣押查封，揆諸前開說明
    ，其假扣押查封之效力，自應集中至被告許瓊中分割後所取
    得之土地，併此敘明。　　
六、又附圖之圖說(丙案)：
    ㈠177-17地號分割前土地所有權人：
　　  ⒈「黃龍鎮」之記載為「黃龍鎭」之誤載。
    ㈡177-17地號分割後土地所有權人：
　　  ⒈「黃龍鎮」之記載為「黃龍鎭」之誤載。
　　爰由本院職權更正，附此敘明。　　
七、末查，分割共有物乃具非訟事件之性質，本院斟酌何種分割
    方法較能增進共有物之經濟效益，並兼顧兩造之利益，以決
    定適當之分割方法，不因何造起訴而有不同，故原告請求分
    割之訴雖有理由，惟關於訴訟費用負擔，以共有人全體各按
    其對系爭土地應有部分比例負擔，方屬事理之平，爰就訴訟
    費用負擔部分判決如主文第三項即附表一訴訟費用負擔之比
    例所示。
八、訴訟費用負擔之依據：民事訴訟法第80條之1。　　
中　　華　　民　　國　　111 　年　　3　　月　　11　　日
                  民事第二庭    法  官  楊昱辰
以上正本係照原本作成。
如對本判決上訴，須於判決送達後廿日內向本院提出上訴狀。如
委任律師提起上訴者，應一併繳納上訴審裁判費。
中　　華　　民　　國　　111 　年　　3　　月　　11　　日
                                書記官　陳聖智
◎附表一：雲林縣○○鎮○○○段00000地號土地共有人應有           部分比例暨訴訟費用負擔之比例    編號 共有人姓名 馬公厝段177-17地號 (2,464㎡) 共有人應有部分 訴訟費用負擔之比例 01 黃龍泉 600分之44 600分之44 02 黃昆輝 12分之1 12分之1 03 黃勝義 4800分之254 4800分之254 04 黃盛一 7392分之334 7392分之334 05 黃慶照 300分之9 300分之9 06 張瑞助 4800分之146 4800分之146 07 黃龍 600分之44 600分之44 08 黃呈祥 2464分之74 2464分之74 09 黃呈南 2464分之167 2464分之167 10 許瓊中 2464分之41 2464分之41 11 張政雄 300分之16 300分之16 12 黃鴻猷 12分之1 12分之1 13 黃勝修 2464分之334 2464分之334 14 黃凱偉 588分之12 588分之12 15 黃昱淼 588分之37 588分之37 16 黃美惠 4928分之188 4928分之188 17 黃文義 200分之3 200分之3 18 黃正唯 200分之3 200分之3 19 黃懷恩 600分之44 600分之44 
◎附表二：補償方法（新臺幣10,000元/每平方公尺)     受補償人  黃慶照 (－9.29㎡)  張瑞助 (－40.08㎡)  黃凱偉 (－8.45㎡)  受補償金額 (新臺幣) 應補償人     許瓊中 (＋15.21㎡) 24,438元 105,434元 22,228元 152,100元  黃正唯 (＋4.36㎡) 7,005元  30,223元 6,372元 43,600元 黃文義 (＋2.36㎡) 3,792元 16,359元 3,449元 23,600元 黃鴻猷 (＋1.99㎡) 3,197元 13,795元 2,908元 19,900元 黃呈祥 (＋7.66㎡) 12,308元 53,097元 11,195元 76,600元 黃呈南 (＋8.75㎡) 14,059元 60,653元 12,788元 87,500元 黃勝修 (＋17.49㎡) 28,101元 121,239元 25,560元 174,900元 應補償金額 (新臺幣) 92,900元 400,800元 84,500元 578,200元